Felipe Nahuel Cempellin

Mail Nahuelcempellin@gmail.com - Tel: 2235490825 -

Ln: https://www.linkedin.com/in/nahuel-felipe-cempellin/

Sobre mi:

Fullstack Developer con experiencia en proyectos freelance y tutoría en desarrollo web. Apasionado por la programación y el diseño de interfaces de usuario, con habilidades en tecnologías como JavaScript, Typescript, Node.js, Express, React.js y Figma. Comunicador eficaz y orientado a resultados, capaz de ofrecer soluciones eficientes y estéticas a los desafíos del desarrollo web.

Experiencia Laboral:

Full Stack Developer (Personal)

Budo Academy - [Enero 2024 - Actualidad]

- Diseño y desarrollo de una red social para artistas marciales.
- Desarrollo backend y frontend , diseño de las bases de datos de forma escalable teniendo en cuenta futuros upgrades.
- Diseño de MVP teniendo en cuenta las funcionalidades y necesidades básicas para lograr un producto que tenga impacto y logre una comunidad de artistas marciales.
- Difusión en redes para atraer posibles usuarios.
- Diseño en Figma utilizando Atomic design.
- Logros clave: Diseñar un producto con impacto en la sociedad, con el ambicioso objetivo de derribar las barreras idiomáticas en la comunidad de artistas marciales, utilizando inteligencia artificial como herramienta principal.

Tecnologías:

Backend: Typescript - Node.js - Express - Typegoose - JWToken

Frontend: Javascript - React - TailwindCss - Redux Toolkit - Axios

Figma: Ver Aquí

Deploy: https://budoacademy.vercel.app/

Full Stack Developer Freelance

Instituto Antonucci - [Diciembre 2023 - Actualidad]

- Diseño y desarrollo de modelos de base de datos y rutas para el backend.
- Creación de interfaces de usuario personalizadas utilizando Figma.
- Maquetación del frontend con React.js
- Logros clave: Ayudé a un instituto de danzas a tener presencia online, optimizando el SEO y aumentando su presencia en redes.

Tecnologías:

Backend: Typescript - Node.js - Express - Typegoose - JWToken

Frontend: Javascript - React - TailwindCss - Redux Toolkit - Axios

Deploy: https://ideamdp.vercel.app/

Diseño UX/UI Freelance

Universidad de San Marcos - [Diciembre 2023]

• Diseño de un reproductor de música para móviles.

Tecnologías:

Figma: Ver Aquí

Full Stack Developer Freelance

Rame´ e-commerce - [Ago 2023 - Noviembre 2023]

- Diseño y desarrollo de modelos de base de datos y rutas para el backend.
- Creación de interfaces de usuario personalizadas utilizando Figma.
- Implementación de sistemas autogestionables y pasarelas de pago con Mercado Pago.
- Logros clave: Ayudé a un pequeño emprendedor a lanzar su tienda online, optimizando el SEO y aumentando su presencia en redes.

Tecnologías:

Backend: Typescript - Node.js - Express - Typegoose - JWToken
Frontend: Javascript - React - TailwindCss - Redux Toolkit - Axios

Deploy: https://www.ramedenim.com.ar/

Frontend Developer Freelance

Omas s.p.a - [Feb 2023 - Abr 2023]

- Diseño e implementación de interfaces de usuario con React y MaterialUI.
- Utilización de ReCharts para la visualización de datos en tiempo real.
- Logros clave: Diseño minimalista y efectivo, mejorando la comunicación con los usuarios y la relevancia de la información.

Tecnologías:

Diseño UX/UI: Figma

Frontend: Javascript - React - MaterialUI - Axios

Deploy (Supervisor app): https://omas-alpha.vercel.app/

Deploy (Administracion app): https://omas-remito.vercel.app/

Tutor de React.js

Coderhouse - [Nov 2022 - Actualidad]

- Coordinación de clases online para grupos de hasta 50 personas.
- Mentoreo a más de 200 estudiantes, manteniendo una calificación de satisfacción de 5 estrellas.
- Corrección de trabajos prácticos y proyectos finales.

Frontend Dev. (Contractor)

Coally - [Nov 2022 - Ene 2023]

- Desarrollo frontend con React, Material UI y Redux Toolkit.
- Aprendizaje en trabajo en equipo enfocado en frontend y gestión de proyectos en GitHub.

Tecnologías:

Frontend: Javascript - React - Redux Thunk - MaterialUI - Css3 - Axios

Deploy: https://coally.com/

Educación:

Bootcamp de desarrollo web - [Nov 2021 - Jul 2022]

- Soy Henry Bootcamp
- Aprendizaje de desarrollo web a través de cursos online y más de 800 horas de práctica práctica.

Skills:

Lenguajes: Typescript - Javascript

Frontend: HTML5 - CSS3 - JavaScript (ES6+) - React.js - Figma - TailwindCss - Redux Toolkit -

Integración de API

Backend: Node.js - Express - Typegoose - Mongoose - MongoDB - JsonWebToken - PostgreSQL -

MariaDB

Control de versiones: Git - GitHub

Soft Skills:

- $oxed{oxed}$ Comunicación efectiva
- ☑ Trabajo en equipo
- **☑** Resolución de problemas
- ☑ Adaptabilidad
- ☑ Orientación al cliente
- ☑ Creatividad
- $oxed{oxed}$ Gestión del tiempo
- lacksquare Aprendizaje continuo